臺灣高等法院刑事判決
109年度侵上訴字第214號
上  訴  人  臺灣新北地方檢察署檢察官
被      告  林建成



選任辯護人  林俊峰律師
上列上訴人因被告妨害性自主案件，不服臺灣新北地方法院108
年度侵訴字第156號，中華民國109年4月29日所為之第一審判決
（起訴案號：臺灣新北地方檢察署108年度偵字第28173號、第31
919號），提起上訴，本院判決如下：
    主  文
上訴駁回。
    事  實
一、甲○○係代號00000-0000000號未成年女童（民國000年0月生
    ，真實姓名年籍詳卷，下稱Ａ女）居住於新北市○○區（地址
    詳卷）住處時之社區總幹事，明知Ａ女係未滿14歲之女子，
    竟基於對未滿十四歲之Ａ女為強制猥褻之犯意，於108年8月2
    6日上午11時20分許，見Ａ女與其胞兄即代號00000-00000000
    號之兒童（00年次，真實姓名年籍詳卷，下稱Ｂ男）在該社
    區1樓公共空間騎乘腳踏車玩耍，且Ｂ男騎至遠處時，竟向Ａ
    女稱：「你過來一下」，隨即將Ａ女帶至該社區Ｃ棟1樓搭乘
    電梯至地下室1樓後，在樓梯間，趁四下無人之際，違反Ａ女
    之意願，先以左手抱住Ａ女之腰臀部位，將Ａ女置於其雙腿之
    間，親吻Ａ女臉頰，Ａ女雖向後閃躲，惟其仍以左手按在Ａ女
    左肩處並順勢將Ａ女拉坐在其左大腿上，再將Ａ女頭部往其臉
    部拉靠近，期間Ａ女雖有大動作掙扎躲開，甲○○又將Ａ女向其
    胸口抱住，Ａ女搖頭，甲○○仍持續以左手抱住Ａ女，將Ａ女困
    於其雙腿之間，並親吻Ａ女左臉頰，Ａ女雖往後閃躲掙扎，甲
    ○○之左手多次輕輕拍打Ａ女之腰臀部位，臉部並不斷試圖接
    近Ａ女臉部，甲○○以此強暴方法對Ａ女為強制猥褻行為得逞，
    迄同日上午11時22分35秒許，因聽聞Ｂ男呼叫Ａ女，甲○○始放
    手讓Ａ女離去。
二、案經Ａ女之母即代號00000-00000000號之女子（真實姓名年
    籍詳卷，下稱Ａ母）訴由新北市政府警察局婦幼警察隊報告
    臺灣新北地方檢察署檢察官偵查起訴。
    理  由
壹、程序之證據能力部分
一、按被告以外之人於審判外之言詞或書面陳述，除法律有規定
    者外，不得作為證據。又被告以外之人於審判外之陳述，雖
    不符合同法第159條之1至第159條之4之規定，但經當事人於
    審判程序同意作為證據，法院審酌該言詞陳述或書面陳述作
    成時之情況，認為適當者，亦得為證據；當事人、代理人或
    辯護人於法院調查證據時，知有第159條第1項不得為證據之
    情形，而未於言詞辯論終結前聲明異議者，視為有前項之同
    意。刑事訴訟法第159條第1項及第159條之5分別定有明文。
    本件檢察官、被告甲○○及其選任辯護人，就本件卷內被告以
    外之人於審判外之陳述，於本院準備程序時均表示不爭執（
    見本院卷第68頁），且迄本院言詞辯論終結前未聲明異議，
    經本院審酌該等證據之作成情況，核無違法取證或其他瑕疵
    ，認均適為本案認定事實之依據，依刑事訴訟法第159條之5
    規定，均有證據能力。
二、又本件認定事實引用之卷內其餘非供述證據（詳後述），並
    無證據證明係公務員違背法定程序取得，依刑事訴訟法第15
    8條之4規定反面解釋，均有證據能力。
貳、實體部分
一、認定事實所憑之證據及理由：
（一）訊據被告對於上揭事實，業已於本院審理時全部坦承不諱
      （見本院卷第94頁至第96頁），核與證人Ａ女、Ａ母、Ｂ男
      於警詢及偵訊時所證述之Ａ女被害情節（見偵字第31919號
      卷第15頁至第21頁、第23頁至第25頁、第27頁至第29頁、
      第31頁至第43頁）大致相符，並有現場監視器錄影畫面翻
      拍照片、扣案光碟一片、光碟內錄存之案發現場監視器錄
      影畫面電子檔之原審勘驗筆錄及上開錄影畫面截圖二十六
      張等附卷可佐（見偵字第28173號卷第91頁至第105頁，原
      審卷第58頁至第77頁），足認被告於本院所為之自白確與
      事實相符，被告確實係基於猥褻之犯意對Ａ女為上開親吻
      、摟抱、觸碰等行為，堪以認定。
（二）被告與其辯護人固曾一度辯稱被告僅係於遊戲過程中不慎
      碰觸Ａ女的臉頰，並無以此行為刺激或滿足自己性慾之主
      觀犯意，客觀上亦無壓抑或干擾、妨害Ａ女性自主之意思
      ，又Ａ女與Ｂ男案發後還一起樓至地下室一樓管理室找被告
      喝水及畫畫，期間長達一段時間，且Ａ女在本案發生後，
      當日並未對Ａ母做出任何反應，可見其並未感到不舒服，
      再依監視器畫面所載，被告當時是蹲著，Ａ女是雙腿蹲坐
      在被告左側大腿上，被告並未使用任何強制力阻止Ａ女離
      去，被告僅用左手扶著Ａ女之背部，並以自己右手扶著樓
      梯欄杆，目的只是為了維護Ａ女之安全，以避免其跌倒受
      傷，並未在此過程中強制壓抑Ａ女之性自主決定之形成，
      被告至多僅構成性騷擾罪云云。然查：
　１．按刑法所處罰之違反意願猥褻罪、乘機猥褻罪，係指姦淫以
      外，基於滿足性慾之主觀犯意，以違反被害人意願、乘被
      害人不能或不知抗拒之方法所為，揆其外觀，依一般社會
      通念，咸認足以誘起、滿足、發洩人之性慾，而使被害人
      感到嫌惡或恐懼之一切行為而言；而性騷擾防治法第25條
      第1項所處罰之性騷擾罪，則指性侵害犯罪以外，基於同
      法第2條第1、2款所列之性騷擾意圖，以乘被害人不及抗
      拒之違反意願方法，對其為與性或性別有關之親吻、擁抱
      或觸摸臀部、胸部或其他身體隱私處之行為。考其犯罪之
      目的，前者乃以其他性主體為洩慾之工具，俾求得行為人
      自我性慾之滿足，後者則意在騷擾觸摸之對象，不以性慾
      之滿足為必要；究其侵害之法益，前者乃侵害被害人之性
      自主權，即妨害被害人性意思形成、決定之自由，後者則
      尚未達於妨害性意思之自由，而僅破壞被害人所享有關於
      性、性別等，與性有關之寧靜、不受干擾之平和狀態；觀
      其犯罪之手段，違反意願猥褻罪與性騷擾罪雖均出於違反
      被害人意願之方法，但前者非僅短暫之干擾，而須已影響
      被害人性意思形成與決定之自由，且不以身體接觸為必要
      ，例如強拍被害人裸照等足以誘起、滿足、發洩性慾之行
      為亦屬之，而後者則係於被害人不及抗拒之際，出其不意
      乘隙為短暫之觸摸。各異其旨，不容混淆（最高法院100
      年度台上字第4745號判決意旨參照）。
  ２．查，卷附錄影光碟內之案發現場監視器錄影畫面電子檔，檔
      名：「000-0000-00-00-00-00-00」，經原審勘驗結果如
      下：
      ⑴畫面顯示：
　　　  ①08/26/2019 00：20：15（以下省略日期，僅記載時間
          ）─被告開門走進樓梯間，如圖1。
　　　  ②11：20：19─Ａ女走進樓梯間，如圖2。
　　　  ③11：20：24至11：20：26─被告蹲下，左手伸向Ａ女左
          側腰臀部位，將Ａ女拉到被告雙腿之間，此時被告是
          蹲著，如圖3至圖4。
　　　  ④11：20：30─Ａ女頭部向後甩動，如圖5。
　　　  ⑤11：20：34至11：20：47─被告以左手抱住Ａ女腰臀部
          位，將Ａ女置於被告雙腿之間，被告臉部不斷靠近Ａ女
          臉部，被告有親吻Ａ女的動作，Ａ女有細微向後閃躲的
          動作，如圖6至圖8。
      ⑵畫面顯示：
　　　　①11：20：50至11：20：54─Ａ女微微向左轉身，被告以
          左手按在Ａ女左肩處順勢將Ａ女拉坐在被告左大腿上，
          如圖9至圖10。
　　　　②11：20：59至11：21：05─被告將Ａ女往被告臉部拉，Ａ
          女大動作掙扎躲開，被告又將Ａ女拉向其胸口抱住，Ａ
          女有搖頭動作，如圖11至圖13。
　　　　③11：21：14至11：21：16─被告持續以左手抱住Ａ女，
          將Ａ女置於被告雙腿之間，被告親吻Ａ女左臉頰，如圖
          14至圖15。
　　　　④11：21：35─被告親吻Ａ女臉頰，如圖16。
　　　　⑤11：22：00至11：22：01─被告親吻Ａ女臉頰，Ａ女往後
          閃躲掙扎，如圖17至圖18。
      ⑶畫面顯示：
　　　　①11：22：08至11：22：21─被告持續以左手抱住Ａ女，
          將Ａ女置於被告雙腿之間，被告左手多次拍打Ａ女之腰
          臀部位，被告臉部不斷試圖接近Ａ女臉部，如圖19至
          圖22。
　　　　②11：22：29至11：22：32─被告站起以左手環抱Ａ女左
          肩及背部後，放開Ａ女，如圖23至24。
　　　　③11：22：35─Ａ女往樓上樓梯走去，如圖25。
　　　　④11：22：38─被告開門離開畫面，如圖26。
      此有原審勘驗筆錄及上開錄影畫面截圖1至26在卷可憑（
      見原審卷第58頁至第77頁），可見被告對Ａ女所為之上揭
      行為，前後持續約2分鐘左右，並非係出其不意對Ａ女為短
      暫之觸摸。再者，被告利用Ｂ男不在場之機會，刻意將Ａ女
      帶往四下無人之地下室樓梯間，對Ａ女有「左手抱住Ａ女之
      腰臀部位」、「將Ａ女置於其雙腿之間」、「親吻Ａ女臉頰
      」、「以左手按在Ａ女左肩處順勢將Ａ女拉坐在其左大腿上
      」、「將Ａ女頭部往其臉部拉靠近」等諸多與性、性別有
      關之親密肢體接觸行為，期間Ａ女則有「向後閃躲」、「
      掙扎」、「搖頭」等表達嫌惡及拒絕等動作，且被告於10
      8年9月16日原審羈押詢問庭時亦已坦承：「我會這樣做的
      原因，是對Ａ女有好感，就是超過了」等語（見原審聲羈
      字卷第30頁），顯見被告主觀上確有藉此滿足、發洩其自
      我之性慾，客觀上亦已妨害Ａ女性意思形成及決定之自由
      ，而侵害Ａ女之性自主權，絕非單純與Ａ女遊戲而已。
  ３．被告與Ａ女間之身軀體形及力量差異巨大，Ａ女為弱小之兒童
      ，其於被告為上開猥褻行為之過程中，多次有「向後閃躲
      」、「掙扎」、「搖頭」等表達嫌惡及拒絕等動作，而被
      告則有「左手抱住Ａ女之腰臀部位」、「將Ａ女置於其雙腿
      之間」、「親吻Ａ女臉頰」、「以左手按在Ａ女左肩處順勢
      將Ａ女拉坐在其左大腿上」、「將Ａ女頭部往其臉部拉靠近
      」等動作，業見前述，是被告已對Ａ女施以物理上之強制
      力，符合強制猥褻罪「強暴行為」之構成要件甚明。
  ４．又Ａ女於警詢時指稱：阿伯（指被告）跟我說抱一下、親一
      下，我沒有想要，我用動作表達我就轉頭，第一次發生的
      時候我害怕，所以我沒有用說的，我有跟哥哥說阿伯的行
      為，哥哥再跟媽媽說等語（見偵字第28173號卷第5頁至第
      7頁），核與Ｂ男於警詢證述：我找不到妹妹，我就跑到警
      衛室去看監視器，發現妹妹在Ｃ棟的地下室樓梯間，然後
      我就跑去找她，我去找她的時候她就上來了，妹妹跑過來
      跟我說她被總幹事抱，我就說真的喔，然後我後來有去跟
      我媽媽說等語（見偵字第28173號卷第24頁至第25頁）相
      符，復經Ａ母對此部分證述在卷（見偵字第28173號卷第20
      頁）。衡情Ａ女於案發時年僅0歲，Ｂ男亦年僅00歲，二人
      均為心智發展尚未成熟之兒童，因此對被告之犯罪行為欠
      缺警覺性，且被告對Ａ女所實行之強制猥褻犯行情節尚屬
      輕微，時間僅約2分鐘左右，並未造成Ａ女之身體受傷，因
      此Ａ女僅在當下告知Ｂ男，而未立即向Ａ母反應，尚與常情
      事理無違。從而，被告及辯護人曾以：事後Ａ女與Ｂ男又一
      起下樓至地下室一樓管理室找被告喝水及畫畫，Ａ女在本
      案發生當日並未對Ａ母做出任何反應，直到108年8月30日
      因Ａ母經Ｂ男無意間告知後始得知此事等情，而主張Ａ女於
      當下並未感受不舒服，被告應不構成強制猥褻罪云云，不
      足採憑。
  ５．至辯護人曾提出臺灣臺北地方法院101年度侵易字第17號、
      第18號、105年度易字148號、臺灣臺中地方法院108年度
      簡上字第105號等判決，主張本件被告應僅構成性騷擾罪
      云云。惟本案之犯罪情節與上開各判決之犯罪事實並不相
      同，不能比附援引，本院自不受上開判決法律見解之拘束
      ，附此敘明。
（三）綜上所述，本件事證已臻明確，被告前揭加重強制猥褻之
      犯行堪以認定，應予依法論科。
二、論罪：
（一）Ａ女係000年0月生，有其全戶戶籍資料及照片各一份附卷
      足憑（見偵字第31919號不公開卷第7頁、第41頁至第42頁
      ），是被告對Ａ女為上揭強制猥褻行為時，Ａ女為未滿14歲
      之兒童。再者，被告於偵查時供稱：Ａ女當時讀○○○年級，
      好像00歲左右，她看起來也大概00歲左右（見偵字第3191
      9號卷第110頁），足認被告明知Ａ女斯時為未滿14歲之女
      子。是核被告所為，係犯刑法第224條之1、第222條第1項
      第2款之對未滿14歲之女子犯強制猥褻罪。
（二）被告前揭違反Ａ女之意願，先後為「左手抱住Ａ女之腰臀部
      位」、「將Ａ女置於其雙腿之間」、「親吻Ａ女臉頰」、「
      以左手按在Ａ女左肩處順勢將Ａ女拉坐在其左大腿上」、「
      將Ａ女頭部往其臉部拉靠近」等行為，係於同一地點及密
      切接近之時間內為之，當係基於單一之強制猥褻犯意而為
      ，侵害同一法益，數行為之獨立性極為薄弱，依一般社會
      健全觀念難以強行分離，在刑法評價上，以分別視為數個
      舉動之接續施行，分別合為包括之一行為予以評價，較為
      合理，應為接續犯，僅論以一對未滿14歲之女子強制猥褻
      罪。
（三）成年人故意對兒童及少年犯罪者，加重其刑至二分之一，
      但各該罪就被害人係兒童及少年已定有特別處罰規定者，
      不在此限，兒童及少年福利與權益保障法第112條第1項定
      有明文。查被告本案犯行雖係對未滿14歲之Ａ女犯罪，然
      刑法第222條第1項第2款已將年齡明列為犯罪構成要件，
      已就被害人為未滿14歲之男女定有特別處罰規定，依上開
      兒童及少年福利與權益保障法第112條第1項但書之規定，
      自無庸再依該條本文規定加重其刑。
（四）又按刑法第59條關於犯罪之情狀顯可憫恕，認科以最低刑
      度仍嫌過重者，得減輕其刑之規定，係立法者賦予審判者
      之自由裁量權，俾就具體之個案情節，於宣告刑之擇定上
      能妥適、調和，以濟立法之窮。是該條所謂犯罪之情狀，
      乃泛指與犯罪相關之各種情狀，自亦包含同法第57條所定
      10款量刑斟酌之事項，亦即該二法條所稱之情狀，並非有
      截然不同之領域。而刑法第224條之1規定之加重強制猥褻
      罪，其法定刑為「三年以上十年以下有期徒刑」，然加重
      強制猥褻之犯罪情節各不相同，原因及動機亦迥異，法律
      科處此類犯罪，所設之法定最低本刑為有期徒刑三年，不
      可謂不重，倘依被告之犯罪情狀處以有期徒刑，即足以懲
      儆，並可達防衛社會、避免再犯之目的者，自非不可依客
      觀之犯行與主觀之惡性二者加以考量其情狀，是否有可憫
      恕之處，適用刑法第59條之規定酌量減輕其刑，期使個案
      裁判之量刑，能斟酌至當，符合比例原則。查被告過去並
      無任何妨害性自主或性騷擾之前案紀錄（見卷附本院被告
      前案紀錄表），而被告對Ａ女為強制猥褻之行為時間不長
      ，且未直接觸摸Ａ女之胸部或下體，亦無將手伸進Ａ女之衣
      服或褲子裡面，其猥褻之行為尚屬輕微，衡酌其犯罪情狀
      ，縱使科以上開罪名之最輕刑度，仍嫌過重，在客觀上足
      以引起一般之同情，尚有可資憫恕之處，爰依刑法第59條
      規定酌量減輕其刑。　　　
三、維持原判決之理由：
（一）原審以被告之罪證明確，適用刑法第224條之1、第59條、
      第74條第1項第1款、第93條第1項第1款及兒童及少年福利
      與權益保障法第112條之1第1項、第2項第1款規定，以行
      為人之責任為基礎，復審酌被告原係Ａ女住處社區之總幹
      事，利用其總幹事之職務接近Ａ女，而對Ａ女為上揭強制猥
      褻之行為，Ａ女當時年僅0歲，被告之犯罪手段已妨害Ａ女
      之身心健康發展，惟已與Ａ女及Ａ母達成和解暨高職畢業之
      智識程度、家庭經濟狀況等一切情狀，量處有期徒刑一年
      七月；復斟酌被告前未曾受有期徒刑以上刑之宣告，有本
      院被告前案紀錄表一紙在卷可稽，而其因一時短於思慮觸
      犯刑章，經此偵審程序之教訓後，當知所警惕，信無再犯
      之虞，且被告已與Ａ女及Ａ母達成和解並賠償損害，Ａ女及Ａ
      母表達對被告撤回告訴之意思，並同意給予被告最輕刑度
      之判決及緩刑之宣告，有和解書在卷可憑（見原審卷第12
      7頁），因認被告所受刑之宣告以暫不執行為適當，併宣
      告緩刑三年，復因被告所犯屬刑法妨害性自主罪章之罪，
      爰併依刑法第93條第1項第1款、兒童及少年福利與權益保
      障法第112條之1第1項及第2項第1款規定，命被告於緩刑
      期間付保護管束，並禁止對兒童及少年實施妨害性自主及
      性騷擾之行為，藉由保安處分之執行，能督促被告爾後謹
      慎舉止，並加強其對性別平等及他人性自主權之尊重。核
      其認事用法，並無違誤。被告雖於本院審理時表示願意認
      罪，惟考量其至本院審理時始坦承犯罪，且原判決對其所
      處之刑已屬偏輕，被告亦未提起上訴，故仍維持原審所量
      處之刑。
（二）檢察官上訴主張被告於偵查及原審矢口否認有何強制猥褻
      之犯行，辯稱僅係性騷擾云云，雖犯後與Ａ女及Ａ母達成和
      解，尚不足以彌補其惡行所生之危害，且其是否真心悔悟
      亦有可疑，本案客觀上難認有引起一般人同情之堪予憫恕
      情狀，而無情輕法重情形，顯無從援引刑法第59條之規定
      減輕其刑及宣告緩刑等語。惟：
  １．按量刑輕重，係屬事實審法院得依職權自由裁量之事項，苟
      已斟酌刑法第57條各款所列情狀而未逾越法定刑度，不得
      遽指為違法（最高法院72年台上字第6696號判例意旨參照
      ）。而關於刑之量定，係實體法上賦予法院得為自由裁量
      之事項，倘其量刑已以行為人之行為罪責為基礎，並斟酌
      刑法第57條各款所列情狀，在法定刑度內，酌量科刑，如
      無偏執一端，致明顯失出失入情形，上級審法院即不得單
      就量刑部分遽指為不當或違法。本件原審於量刑時，已審
      酌：被告原係被害人住處社區之總幹事，利用其總幹事之
      職務接近被害人，而對被害人為上揭強制猥褻之行為，被
      害人當時年僅0歲，被告之犯罪手段已妨害被害人之身心
      健康發展，兼衡被告自陳其教育程度係高職畢業、家庭經
      濟狀況小康，暨犯後避重就輕僅承認對Ａ女為性騷擾而否
      認強制猥褻犯行之態度（此部分於本院審理時被告已全部
      認罪），已與告訴人達成和解等一切情狀，為其量刑之基
      礎，已敘明審酌上開刑法第57條所列事項之理由，尚無認
      定事實錯誤、量刑瑕疵或違背法令之情形，原判決依本件
      個案具體情狀，為量刑判斷之依據，難認有何違反罪刑相
      當原則之情狀。又原審復依個案，詳予斟酌被告前未曾因
      故意犯罪受有期徒刑以上刑之宣告，有本院被告前案紀錄
      表一紙在卷可稽，而其因一時失慮致罹刑典，已與Ａ女及Ａ
      母達成和解，其等並同意給予被告最輕刑度之判決及緩刑
      之宣告，被告經此起訴審判後，當能知所警惕，信無再犯
      之虞，認前開對其宣告之刑，以暫不執行為適當，遂宣告
      緩刑三年，並認被告守法觀念顯有不足，為促使其於緩刑
      期間內，督促其爾後謹慎舉止，並加強其對性別平等及他
      人性自主權之尊重，依法命保護管束，以公力監督其行止
      ，且禁止其為相關性騷擾行為等情，亦難認有判決理由不
      備之違誤。
  ２．又按刑法第59條修正理由謂：科刑時，原即應依第57條規定
      審酌一切情狀，尤應注意該條各款所列事項，以為量刑標
      準。修正前刑法第59條所謂「犯罪之情狀可憫恕」，自係
      指裁判者審酌第57條各款所列事項以及其他一切與犯罪有
      關之情狀之結果，認其犯罪足堪憫恕者而言。惟其審認究
      係出於審判者主觀之判斷，為使其主觀判斷具有客觀妥當
      性，宜以「可憫恕之情狀較為明顯」為條件，故特加一「
      顯」字，用期公允（見立法院第五屆第二會期第十次會議
      議案關係文書第85頁至第86頁）。是依刑法第59條規定，
      犯罪之情狀顯可憫恕，認科以最低度刑仍嫌過重者，得酌
      量減輕其刑，此與同法第57條規定，科刑時應以行為人之
      責任為基礎，並審酌一切情狀，尤應注意下列事項（共十
      款），為科刑輕重之標準，兩條適用上固有區別，惟所謂
      「犯罪之情狀」與「一切情形」云云，並非有截然不同之
      領域，於裁判上酌減其刑時，應就犯罪一切情狀（包括第
      57條所列舉之10款事項），予以全盤考量，審酌其犯罪有
      無可憫恕之事由（即判例所稱有特殊之原因與環境等等，
      在客觀上足以引起一般同情，以及宣告法定低度刑，是否
      猶嫌過重），以為判斷。故適用第59條酌量減輕其刑時，
      並不排除第57條所列舉十款事由之審酌，惟其程度應達於
      確可憫恕，始可予以酌減（最高法院70年度第六次刑事庭
      會議決議參照）。準此，檢察官上訴意旨雖認原審將被告
      過去並無任何妨害性自主或性騷擾之前案紀錄，而被告對
      Ａ女為強制猥褻之行為短暫，其猥褻之行為尚屬輕微，已
      與告訴人達成和解等屬於刑法第57條所列之「犯罪之動機
      、目的」、「犯罪之手段情節」、「犯罪後之態度」等量
      刑時應注意審酌之事項，難認即屬刑法第59條規定酌量減
      輕其刑之事由云云。然依前揭最高法院決議要旨觀之，刑
      法第57條及同法第59條規定，兩者間於適用上固然有所區
      別，但就所謂「犯罪之情狀」與「一切情形」而言，並非
      為截然不同之領域，兩者於審酌上自有重疊之處，法院於
      判斷被告是否符合刑法第59條酌減其刑之規定時，尚非不
      得以刑法第57條所列十款事項作為全盤考量之基準，僅於
      判斷被告是否具有可憫恕之事由時，其程度應達於確可憫
      恕之情狀，即須以客觀上是否足以引起一般同情，以及宣
      告法定低度刑，是否猶嫌過重等情，以資論斷。是以，本
      件被告所為加重強制猥褻罪犯行，於科刑上是否符合刑法
      第59條酌減其刑之規定，原審判決理由中既已詳細說明其
      判斷依據，縱該判決中援引刑法第57條所列事項作為考量
      依據，揆諸前開說明，難謂有何違誤之處。
（三）綜上所述，檢察官上訴意旨仍執前詞認原審量刑過輕並不
      當為緩刑之宣告，並無理由，均據本院認定說明如上，其
      上訴應予駁回。
據上論斷，應依刑事訴訟法第368條，判決如主文。
本案經檢察官林安紜到庭執行職務。
中　　華　　民　　國　　109 　年　　10　　月　　28　　日
                  刑事第二十庭  審判長法　官  王復生
                                      法　官  張紹省
                                      法　官  遲中慧
以上正本證明與原本無異。
如不服本判決，應於收受送達後20日內向本院提出上訴書狀，其
未敘述上訴之理由者並得於提起上訴後20日內向本院補提理由書
（均須按他造當事人之人數附繕本）「切勿逕送上級法院」。
                                      書記官  鄭巧青
中　　華　　民　　國　　109 　年　　10　　月　　28　　日
附錄本案論罪科刑法條全文：
中華民國刑法第222條（加重強制性交罪）
犯前條之罪而有下列情形之一者，處七年以上有期徒刑：
一、二人以上共同犯之者。
二、對未滿十四歲之男女犯之者。
三、對精神、身體障礙或其他心智缺陷之人犯之者。
四、以藥劑犯之者。
五、對被害人施以凌虐者。
六、利用駕駛供公眾或不特定人運輸之交通工具之機會犯之者。
七、侵入住宅或有人居住之建築物、船艦或隱匿其內犯之者。
八、攜帶兇器犯之者。
前項之未遂犯罰之。

中華民國刑法第224條（強制猥褻罪）
對於男女以強暴、脅迫、恐嚇、催眠術或其他違反其意願之方法
，而為猥褻之行為者，處六月以上五年以下有期徒刑。

中華民國刑法第224條之1（加重強制猥褻罪）
犯前條之罪而有第222條第1項各款情形之一者，處三年以上十年
以下有期徒刑。